# 关于业务合并的问题

提问人：飘雪～ 时间：2011-07-07 23:07:01
案例：集团公司K下子公司甲，甲下设A子公司，A将产品先销售给甲公司后再由甲公司将产品销售给终端客户，现将A作为上市主体，本期A成立子公司乙，乙接收了甲公司的客户，人员等，甲公司现在无业务且没有注销。请问乙公司接收甲公司的客户、人员后，对上市主体A是否构成同一控制业务合并？如果构成业务合并，是否要将甲的前期数据追溯并表？不知是否表述清楚？

回答人：chenyiwei
甲公司是否为一家功能较为单纯的“持股＋贸易”公司？ 2009 年第二期保代培训班的课件中有一个类似案例可以参考。

回答人：chenyiwei
回复 飘雪～ 的帖子
这仅仅是提供一个了解证监会的政策把握尺度的参考。在 2009 年保代培训班的案例中，承接销售公司的业务和人员并未按照业务合并处理。但需要注意：在实务中还是需要对具体的案例情况进行分析和判断，不能直接套用培训材料中的案例。